臺灣板橋地方法院刑事判決　　　　　　　　　　　　　九十三年度訴字第三七九號
　　公　訴　人　臺灣板橋地方法院檢察署檢察官
　　被　　　告　甲○○
右列被告因違反毒品危害防制條例案件，由檢察官提起公訴（九十三年度毒偵緝字第
八六號），經本院合議庭裁定由受命法官獨任進行簡式審判程序，判決如左：
    主      文
甲○○連續施用第一級毒品，累犯，處有期徒刑壹年貳月。
    事      實
一、甲○○曾因違反麻醉藥品管理條例案件，於民國（下同）八十五年九月十七日，
    經本院以八十五年度訴字第一一八六號刑事判決判處有期徒刑三月，八十五年十
    月十四日判決確定，刑期起算日期為八十六年一月二十四日，指揮書原載執行完
    畢日期為八十六年四月二十三日；另因違反麻醉藥品管理條例案件，於八十三年
    二月一日，經本院以八十三年度少訴字第四號刑事判決判處有期徒刑二年八月，
    緩刑四年確定，嗣緩刑經撤銷，刑期起算日期為八十六年四月二十四日（接續前
    案執行），指揮書原載執行完畢日期為八十八年七月二十九日；又因違反麻醉藥
    品管理條例案件，於八十六年八月二十九日，經本院以八十六年度易字第四一五
    ○號刑事判決判處有期徒刑四月，八十六年十月二十日判決確定，刑期起算日期
    為八十八年七月三十日（接續前案執行），指揮書原載執行完畢日期為八十八年
    十一月二十九日，嗣於八十七年六月十六日縮短刑期假釋出監，假釋期滿日期為
    八十八年十月二十八日，假釋期滿未經撤銷，以已執行完畢論。又甲○○曾因施
    用毒品案件，於八十九年九月二十五日，經本院依檢察官之聲請，以八十九年度
    毒聲字第五六一五號裁定觀察、勒戒，嗣因認無繼續施用毒品之傾向，於八十九
    年十一月二十四日釋放，並於八十九年十一月二十七日，經檢察官以八十九年度
    毒偵字第五二二三號為不起訴處分；又因施用毒品案件，於九十年八月十日，經
    本院以九十年度毒聲字第三三二三號裁定觀察、勒戒，嗣因認有繼續施用毒品之
    傾向，於九十一年八月十六日，經本院依檢察官之聲請，以九十一年度毒聲字第
    二五九八號裁定強制戒治，並於九十一年十一月十三日，經本院以九十一年度易
    字第二八五六號刑事判決判處有期徒刑五月確定，嗣於九十二年一月九日，經本
    院依檢察官之聲請，以九十二年度毒聲字第九號裁定停止戒治，詎甲○○猶不知
    心生警惕，明知海洛因係毒品危害防制條例所定之第一級毒品，不得持有及施用
    ，竟基於概括之犯意，於九十二年五月十一日至九十三年二月十一日間，先後在
    臺北縣板橋市○○路○段一○四巷十九號四樓等處，以香菸沾取之方式，施用第
    一級毒品海洛因多次。
二、案經臺灣板橋地方法院檢察署觀護人室告發而由臺灣板橋地方法院檢察署檢察官
    偵查起訴。
    理      由
一、按刑事訴訟法於九十二年二月六日修正公布，依該法第二百八十四條之一之規定
    ，除簡式審判程序及簡易程序案件外，第一審應行合議審判，復依同法第二百七
    十三條之一第一項之規定，除被告所犯為死刑、無期徒刑、最輕本刑為三年以上
    有期徒刑之罪或高等法院管轄第一審案件者外，於第一次審判期日前之準備程序
    進行中，被告先就被訴事實為有罪之陳述時，審判長得告知被告簡式審判程序之
    旨，並聽取當事人、代理人、辯護人及輔佐人之意見後，裁定進行簡式審判程序
    。查被告甲○○所犯係死刑、無期徒刑、最輕本刑為三年以上有期徒刑以外之罪
    ，其於準備程序中就被訴事實為有罪之陳述，經法官告知簡式審判程序之旨，並
    聽取公訴人、被告之意見後，業經本院合議庭依上開修正公布施行之刑事訴訟法
    規定裁定由受命法官獨任進行簡式審判程序，合先敘明。
二、訊據被告甲○○坦承前開犯罪事實，而被告於九十二年五月十二日在臺灣板橋地
    方法院檢察署所採集之尿液檢體，經台灣檢驗科技股份有限公司檢驗，結果呈嗎
    啡陽性反應，此有臺灣板橋地方法院檢察署受保護管束人〈被告〉尿液檢體監管
    紀錄表、台灣檢驗科技股份有限公司於九十二年五月二十一日出具之濫用藥物尿
    液檢驗報告各一紙（見臺灣板橋地方法院檢察署九十二年度毒偵字第一八○九號
    卷第三頁、第四頁）附卷可稽，堪認被告前開施用第一級毒品海洛因之自白與事
    實相符。又被告曾因施用毒品案件，於八十九年九月二十五日，經本院依檢察官
    之聲請，以八十九年度毒聲字第五六一五號裁定觀察、勒戒，嗣因認無繼續施用
    毒品之傾向，於八十九年十一月二十四日釋放，並於八十九年十一月二十七日，
    經檢察官以八十九年度毒偵字第五二二三號為不起訴處分；又因施用毒品案件，
    於九十年八月十日，經本院以九十年度毒聲字第三三二三號裁定觀察、勒戒，嗣
    因認有繼續施用毒品之傾向，於九十一年八月十六日，經本院依檢察官之聲請，
    以九十一年度毒聲字第二五九八號裁定強制戒治，並於九十一年十一月十三日，
    經本院以九十一年度易字第二八五六號刑事判決判處有期徒刑五月確定，嗣於九
    十二年一月九日，經本院依檢察官之聲請，以九十二年度毒聲字第九號裁定停止
    戒治，此有該等刑事裁定、不起訴處分書及臺灣高等法院被告全國前案紀錄表足
    稽。從而，本案事證已臻明確，被告犯行洵堪認定，自應依法論科。
三、核被告甲○○所為，係犯修正後毒品危害防制條例第十條第一項之施用第一級毒
    品罪（被告甲○○行為後，毒品危害防制條例業經立法院於九十二年六月六日修
    正通過，並經總統於九十二年七月九日以華總一義字第○九二○○一二一九三○
    號令修正公布，並自公布後六個月〈即九十三年一月九日〉施行；就被告所為前
    開犯行，修正前後之毒品危害防制條例第十條第一項之規定均屬相同，修正前之
    規定並未有利於被告，是依刑法第二條第一項前段之規定，自應適用裁判時即修
    正後毒品危害防制條例第十條第一項之規定予以論罪）。被告施用前後持有第一
    級毒品海洛因之低度行為為其施用之高度行為所吸收而不另論罪。起訴書雖未敘
    及被告於九十二年五月十二日接受採尿前施用第一級毒品海洛因一次以外之本案
    其餘犯行，惟該等部分與起訴之犯罪事實有連續犯之裁判上一罪關係，為起訴效
    力所及，本院自應併予審理，附此敘明。查被告曾因違反麻醉藥品管理條例案件
    ，於八十五年九月十七日，經本院以八十五年度訴字第一一八六號刑事判決判處
    有期徒刑三月，八十五年十月十四日判決確定，刑期起算日期為八十六年一月二
    十四日，指揮書原載執行完畢日期為八十六年四月二十三日；另因違反麻醉藥品
    管理條例案件，於八十三年二月一日，經本院以八十三年度少訴字第四號刑事判
    決判處有期徒刑二年八月，緩刑四年確定，嗣緩刑經撤銷，刑期起算日期為八十
    六年四月二十四日（接續前案執行），指揮書原載執行完畢日期為八十八年七月
    二十九日；又因違反麻醉藥品管理條例案件，於八十六年八月二十九日，經本院
    以八十六年度易字第四一五○號刑事判決判處有期徒刑四月，八十六年十月二十
    日判決確定，刑期起算日期為八十八年七月三十日（接續前案執行），指揮書原
    載執行完畢日期為八十八年十一月二十九日，嗣於八十七年六月十六日縮短刑期
    假釋出監，假釋期滿日期為八十八年十月二十八日，假釋期滿未經撤銷，以已執
    行完畢論，此有臺灣高等法院被告全國前案紀錄表附卷足稽，其於五年內再犯有
    期徒刑以上本案之罪，應依刑法第四十七條之規定論以累犯，並依法遞加重其刑
    。爰審酌被告曾因多次施用毒品案件，經判決處刑、觀察、勒戒及強制戒治，猶
    不知心生悔悟而為本案犯行及其品行、智識程度、犯罪後於本院審理中坦承犯行
    ，態度尚佳等一切情狀，量處如主文所示之刑。
據上論斷，應依刑事訴訟法第二百七十三條之一第一項、第二百九十九條第一項前段
，修正後毒品危害防制條例第十條第一項、第二十三條第二項，刑法第十一條前段、
第二條第一項前段、第五十六條、第四十七條，判決如主文。
中      華      民      國    九十三    年     四     月    十四        日
                                      臺灣板橋地方法院刑事第十五庭
                                          法  官  陳  鴻  清
如不服本判決，應於判決送達後十日內，向本院提出上訴狀。
附錄本案論罪科刑法條全文：
修正後毒品危害防制條例第十條：
施用第一級毒品者，處六月以上五年以下有期徒刑。
施用第二級毒品者，處三年以下有期徒刑。
                                          書記官  林  蔚  然
中      華      民      國    九十三    年     四     月    十四        日
